# 非同控企业合并，投资方垫付的员工离职补偿能否计入长期股权投资初始成本。

提问人：fengedong 时间：2020-06-10 20:33:07
非同控企业合并，购买方取得100%股权，支付对价 1500 万元，同时垫付职工离职补偿 500 万。长期股权投资初始成本是 1500 万，还是 2000 万（1500+500）

回答人：chenyiwei
1 、垫付被购买方员工离职补偿的安排是否在股权收购协议中一并约定，是收购股权的前提？
2 、该笔垫付款项日后是否还会向被收购方或其原股东收回？如果有权收回的，预计实际可收回金额多大？